# 请教外部报表折算关于现金流量表的编制

提问人：691071920 时间：2022-03-22 19:56:01
请教陈版主，我有点想不明白，某国内上市公司有香港子公司按照港币作为记账本位币，在进行国内大合并时转为人民币，涉及外币报表折算，影响其他综合收益，我不是太明白，原先对于国内子公司都是按照间接法编制现金流量，但现在因为折算成人民币后，同样按照间接法编制，但发现编不平，但我知道是外币报表折算的影响，但我不知道这个外币报表折算是不是可以按照折算的人民币按照间接法编制，同时这个外币报表折算差异即其他综合收益对现金流量表影响是什么样子的呢，能否告诉一下这种折算报表编制现金流的思路，拜托，谢谢！

回答人：chenyiwei
现金流量表间接法部分，也应当是先按该境外子公司的记账本位币编制后，按平均汇率折算，而不应当直接依据折算为人民币的资产负债表、利润表编制，尤其是对于“增减变动”性质的项目，不应简单地按照折算后人民币资产负债表中的期初期末余额相减得到。